---
output: github_document
lang: pt-BR
---

<!-- README.md is generated from README.Rmd. Please edit that file -->

```{r, include = FALSE}
knitr::opts_chunk$set(
  collapse = TRUE,
  comment = "#>",
  fig.path = "man/figures/README-",
  out.width = "100%"
)
```

# demo2

<!-- badges: start -->
<!-- badges: end -->

The objetivo do pacote demo2 é demonstrar como criar um pacote em R.

## Instalação

Você pode instalar a versão em desenvolvimento do pacote demo2 a partir do [GitHub](https://github.com/jstatlab/demo2)

``` r
# install.packages("devtools")
devtools::install_github("jstatlab/demo2")
```

## Exemplo

Segue um código básico para anexar o pacote a caminho de busca do RStudio e o uso
de uma das funções do pacote demo2 para encontrar o pior ano do Santos no Brasileirão.

```{r exemplo}
library(demo2)
encontrar_pior_ano_time("Santos")
```


You'll still need to render `README.Rmd` regularly, to keep `README.md` up-to-date. `devtools::build_readme()` is handy for this.

You can also embed plots, for example:

```{r pressure, echo = FALSE}
plot(pressure)
```

In that case, don't forget to commit and push the resulting figure files, so they display on GitHub and CRAN.
